---
title: "Analisis Data Eksploratif Dataset Pokemon"
author: "nama_peserta"
date: "7/9/2020"
output:
  html_document:
    number_sections: true
    toc: true
    toc_depth: 3
    toc_float:
      collapsed: false
    df_print: paged
    theme: yeti
    highlight: textmate
    css: assets/style.css
---

```{r setup, include=FALSE}
knitr::opts_chunk$set(echo = TRUE)
```

# Dataset Pokemon

Pada artikel ini, kita akan melakukan analisis eksploratif pada dataset `Pokemon`. `Pokemon`  merupakan dataset yang berisikan karakteristik pokemon seperti: nama pokemon, jenis pokemon, dan karakteristik kekuatan pokemon.

Kolom-kolom pada dataset tersebut, antara lain:

* `number` : nomor seri pokemon
*  `name` : nama pokemon
* `type` : jenis pokemon
* `total` : total nilai karakteristik serangan, kecepatan, *health point*, dan pertahanan pokemon
* `hp` : *health point*
* `attack` : Kekuatan serangan
* `defense` : kekuatan pertahanan
* `special_attack` : kekuatan serangan khusus
* `special_defense` : kekuatan pertahanan khusus
* `speed` : tingkat kecepatan


# Persiapan {.tabset}

## Library

```{r, message=FALSE, warning=FALSE}
if(!require(tidyverse)) install.packages("tidyverse")
if(!require(skimr)) install.packages("skimr")
if(!require(DataExplorer)) install.packages("DataExplorer")

library(tidyverse)
library(skimr)
library(DataExplorer)
```

Terdapat tiga buah *library* yang diperlukan dalam tutorial ini, antara lain:

1. `tidyverse` : koleksi paket R yang dirancang untuk ilmu data. Semua paket berbagi filosofi desain, tata bahasa, dan struktur data yang mendasarinya.
2. `skimr` : menyediakan fungsi untuk membuat ringkasan data yang dapat dibaca secara cepat.
3. `DataExplorer` : menyediakan fungsi yang dapat membantu proses otomasi analisis data eksploratif

## Import Dataset

Data yang kita miliki memiliki format `.csv`. Untuk megimport data tersebut, kita dapat menggunakan fungsi `read_csv` dari library `readr`.

```{r, warning=FALSE, message=FALSE}
pokemon <- read_csv("data/___")
```

Untuk mengecek 10 observasi awal dataset tersebut, jalankan sintaks berikut:

```{r}
___
```

# Variasi

## Data Kontinu

```{r}
plot_histogram(___)
```

## Data Kategorikal

```{r}
plot_bar(___)
```


# Kovarian

## Koefisien Korelasi

```{r}
plot_correlation(___)
```

## Kategorikal vs Kontinu

```{r}
plot_boxplot(___, by = "type")
```

## Kontinu vs Kontinu

```{r}
plot_scatterplot()
```


# Jenis Pokemon Terkuat

```{r}
pokemon %>%
  ggplot() +
  geom_boxplot(aes(x = "type", y = ___))
```


# Pokemon Terkuat

```{r}
pokemon %>%
  arrange(desc(___))
```


# Pokemon Terlemah

```{r}
pokemon %>%
  arrange(___)
```

# Pokemon Tecepat

```{r}
pokemon %>%
  arrange(desc(___))
```

# Pokemon Terkuat dari Tiap Jenisnya

```{r}
pokemon %>%
  group_by(type) %>%
  summarise(total = max(___))
  arrange(desc(___))
```

# Pokemon dengan Tingkat Serangan Spesial Tertinggi tiap Jenisnya

```{r}
pokemon %>%
  group_by(type) %>%
  summarise(special_attack = max(___))
  arrange(desc(___))
```

# Pokemon  dengan Tingkat Pertahanan Spesial Tertinggi tiap Jenisnya

```{r}
pokemon %>%
  group_by(type) %>%
  summarise(special_defense = max(___))
  arrange(desc(___))
```

# Apakah Pokemon dengan Tingkat Serangan Spesial Tinggi akan Memiliki Tingkat Pertahanan yang Tinggi juga?

```{r}
ggplot(pokemon, aes(x = ___, y = ___)) +
  geom_point() +
  geom_smooth()
```





